【裁判字號】    97,中簡上,144
【裁判日期】    970411
【裁判案由】    違反商標法
【裁判全文】
臺灣臺中地方法院刑事判決           97年度中簡上字第144號
上  訴  人
即  被  告  丙○○
上  被  告
輔  佐  人  甲○○
上列上訴人因違反商標法案件，不服臺灣臺中地方法院臺中簡易
庭中華民國九十七年一月九日九十七年度中簡字第一三五號第一
審簡易判決（聲請簡易判決處刑案號：九十六年度偵字第二九五
七九號），提起上訴，本院管轄之第二審合議庭判決如下：
    主          文
上訴駁回。
    犯罪事實及理由
一、本案經本院合議庭審理結果，認第一審簡易判決認事用法及
    量刑均無不當，應予維持，除第一審簡易判決處刑書記載之
    犯罪事實（即檢察官聲請簡易判決處刑書犯罪事實欄）第十
    一行誤載之「路易威登馬爾公司」應更正為「耐克公司」；
    第十五行「嗣為警查獲，並扣得仿冒『ＮＩＫＥ及圖』商標
    圖樣之襪子二雙」應更正為「嗣經警執行網路偵查時發現疑
    似販賣仿冒品，經警下標購買，將收到之『ＮＩＫＥ及圖』
    商標圖樣之襪子二雙送鑑定後始查獲上情」外，其餘均引用
    第一審簡易判決書（包括聲請簡易判決處刑書）記載之犯罪
    事實、證據及理由（如附件）。
二、上訴人即被告上訴意旨略以：伊於臺中市○○路與東光路交
    岔路口之建國跳蚤市場攤位所購買之ＮＩＫＥ襪子二雙，依
    當時伊之年齡、身分及常識經驗尚無法分辨所購之物是否為
    合法商品。且伊被查獲，於保二總隊員警詢問時，伊曾向警
    員請教如何辨識該襪子為仿冒品，員警亦聲稱不知如何辨識
    ，然偵辦仿冒商品之專業警察人員也無法目視即辨識真偽，
    更難期待坊間之一般消費者能辨別。故伊係無法辨別真偽而
    不知所購買之襪子為仿冒品，是遭求刑顯屬無理由云云。經
    查：扣案之「ＮＩＫＥ及圖」商標圖樣之襪子二雙，經警送
    耐克公司於本國之代理商必爾斯蘭藍基股份有限公司鑑定之
    結果，均係仿冒產品，有ＮＩＫＥ產品鑑定書二紙在卷可稽
    （保安警查第二總隊第一大隊第三隊刑案偵查卷宗五二、五
    三頁，下稱警卷），是扣案之「ＮＩＫＥ及圖」商標圖樣襪
    子二雙確係仿冒商標商品等情，足堪認定。又上訴人即被告
    於偵查中坦認犯行（偵卷第七頁），復於本院審理時翻異前
    詞，並辯稱：扣案之襪子二雙不能證明是伊的，伊確有販賣
    襪子，但伊賣的是正牌，而非仿冒品云云。惟證人即本案查
    獲員警黃順華於本院審理時結證稱：伊於執行網路偵查時，
    發現上訴人即被告之帳號疑似販賣仿冒品，伊就下標購買，
    被告是用黃色牛皮紙袋將扣案之二雙襪子裝封後，由郵局以
    掛號方式寄送給伊，伊收到該二雙襪子後，經送ＮＩＫＥ代
    理商鑑定後確定是仿冒品等語（本院卷第三三頁背面），復
    有證人黃順華收受前開襪子之包裹及開拆時之照片三紙，在
    卷可參（警卷第四七、四八頁）。而證人黃順華為執行勤務
    之警察，且與被告素不相識，亦無宿怨，當無蓄意構陷被告
    之理，是其所為之證言，應屬真實可信。是證人黃順華收受
    後，送耐克公司於本國之代理商必爾斯蘭藍基股份有限公司
    鑑定之襪子二雙，應係被告透過網路出售予證人黃順華之襪
    子一事，亦可認定。再者，ＮＩＫＥ品牌之商品，為世界性
    知名運動品牌，而「ＮＩＫＥ及圖」商標之運動商品，復為
    我國學生普遍所愛用，在各處之體育用品賣場，均有出售，
    被告現為在學大學生，對於現今校園常見之有「ＮＩＫＥ及
    圖」商標商品之正常售價，亦應有所認識。又市面上仿冒商
    標商品充斥，惟其多於夜市、跳蚤市場等攤商之管道出售，
    亦係眾所周知之事，被告係一智慮成熟之青年，豈有不知之
    理。而本案之仿「ＮＩＫＥ及圖」商標圖樣襪子二雙，被告
    自承係於臺中市○○路與東光路交岔路口之建國跳蚤市場，
    以每雙新臺幣五十元購入，其購入之價格，與該商品一般市
    場售價多為百元以上之價格相差甚多，且其購買之地點，亦
    係於仿冒商標商品充斥之跳蚤市場攤商，被告豈可能不知其
    所購入，欲出售之「ＮＩＫＥ及圖」商標圖樣襪子，係仿冒
    商標商品。故被告前開所辯：伊不知販賣之襪子為仿冒品，
    伊賣的是正品云云，顯係卸責之詞，不足採信。準此，原審
    依據刑事訴訟法第四百四十九條第一項、第四百五十四條第
    二項，商標法第八十二條，刑法第四十一條第一項前段等規
    定，對被告量處拘役四十日，並諭知易科罰金之折罰標準，
    其認事用法均無不當，量刑亦稱妥適。上訴人猶執前詞置辯
    ，為無理由，應予駁回。
據上論斷，應依刑事訴訟法第四百五十五條之一第一項、第三項
、第三百七十三條、第三百六十八條、第三百六十四條，判決如
主文。
本案經檢察官乙○○到庭執行職務。
中    華    民    國    97    年    4     月    11    日
                  刑事第十四庭  審判長法  官  陳  葳
                                      法  官  洪堯讚
                                      法  官  劉逸成
以上正本證明與原本無異。
不得上訴。
                                      書記官  陳青瑜
中    華    民    國    97    年    4     月    11    日
附錄論罪科刑法條
商標法第82條
明知為前條商品而販賣、意圖販賣而陳列、輸出或輸入者，處一
年以下有期徒刑、拘役或科或併科新臺幣五萬元以下罰金。


司法院資訊處製作；財團法人民間司法改革基金會備份。
